臺灣宜蘭地方法院刑事裁定
110年度撤緩字第40號
聲  請  人  臺灣宜蘭地方檢察署檢察官
受  刑  人  廖珮喬


上列聲請人因受刑人侵占案件（109年度易字第327號），聲請撤
銷緩刑宣告（110年度執聲字第443號、110年度執緩字第17號）
，本院裁定如下：
    主  文
聲請駁回。
    理  由
一、聲請意旨略以：受刑人廖珮喬前因侵占案件，經本院以109
    年度易字第327號判處有期徒刑6月，緩刑2年，並應向檢察
    官指定之政府機關、政府機構、行政法人、社區或其他符合
    公益目的之機構或團體，提供120小時之義務勞務，及接受
    法治教育課程2場次，緩刑期間付保護管束，已於民國109年
    12月14日確定在案。詎受刑人於110年5月17日經指派至義務
    勞務機構報到執行，原執行期滿日為110年7月16日，嗣因新
    冠肺炎疫情而延長至110年10月5日，惟受刑人迭經通知、聯
    繫提醒及發函催促，均未於上開期限屆滿前前往執行，顯然
    違反上開緩刑所定負擔情節重大，原宣告之緩刑難收其預期
    效果，而有執行刑罰之必要，爰依刑事訴訟法第476條、刑
    法第75條之1第1項第4款之規定，聲請撤銷緩刑之宣告等語
    。
二、按緩刑制度設計之本旨，除可避免執行短期自由刑之流弊外
    ，主要目的係在鼓勵初犯、偶發犯或惡性較輕者使其改過遷
    善，如經宣告緩刑後，若有具體事證足認受宣告者並不因此
    有改過遷善之意，即不宜給予緩刑之寬典，乃另有撤銷緩刑
    宣告制度。又受緩刑之宣告而違反刑法第74條第2項第1款至
    第8款所定負擔情節重大者，足認原宣告之緩刑難收其預期
    效果，而有執行刑罰之必要者，得撤銷其宣告，刑法第75條
    之1第1項第4款雖有明文規定，惟考其立法意旨，係以修正
    條文第74條第2項增列法院於緩刑期間內，得命犯罪行為人
    於緩刑期內應遵守之事項（例如向被害人支付相當數額、向
    公庫支付一定之金額、接受精神、心理輔導、提供義務勞務
    或其他為預防再犯之事項），明定違反該條所定事項情節重
    大者，得撤銷其緩刑宣告，以期週延。該法條採用裁量撤銷
    主義，賦與法院撤銷與否之權限，特於第1項規定實質要件
    「足認原宣告之緩刑難收其預期效果，而有執行刑罰之必要
    」，供作審認之標準。至於所謂「情節重大」，係指：受判
    決人顯有履行負擔之可能，而隱匿或處分其財產、故意不履
    行、無正當事由拒絕履行或顯有逃匿之虞等情事而言。據此
    ，上揭「得」撤銷緩刑之情形，法官應依職權本於合目的性
    之裁量，妥適審酌受判決人於緩刑期間內違反應遵守事項之
    情節是否重大，是否已難收其預期之效果，而確有執行刑罰
    之必要，此與刑法第75條第1項所定2款情事，有一具備，即
    毋庸再行審酌其他情狀，應逕予撤銷緩刑者不同。
三、經查，本件聲請意旨所述情形，固有本院109年度易字第327
    號刑事判決、執行附條件緩刑案件通知書、臺灣宜蘭地方檢
    察署通知、送達證書、臺灣宜蘭地方檢察署義務勞務機構執
    行情形訪查表及臺灣高等法院被告前案紀錄表附卷可參。惟
    查，受刑人已於履行期限內之110年4月12日、同年月26日完
    成接受法治教育課程2場次之緩刑負擔，業據本院調取本案
    執行卷宗核閱無訛，足見受刑人尚非對於上開緩刑所定負擔
    全然無顧，則本案能否僅以受刑人未於期限內履行上開緩刑
    所定之義務勞務負擔，即謂受刑人違反上開緩刑所定負擔情
    節重大，原宣告之緩刑難收其預期效果，而有執行刑罰之必
    要，已非無疑。況被告於本院訊問時亦陳稱：伊於履行義務
    勞務期間，適逢與配偶離婚，又遭娘家趕出家門，當時也忽
    略事情的嚴重性，但是起初伊有去接受法治教育課程，只是
    後來遭逢上情而沒有去履行義務勞務，伊現在會好好珍惜緩
    刑之機會，一旦接到通知就會去履行等語（本院卷第33至34
    頁），本院審酌受刑人前於110年7月26日與配偶兩願離婚，
    有被告個人戶籍資料1份附卷可參（本院卷第35頁），可徵
    被告上開所言適逢生活難關，而疏略按期履行上開緩刑負擔
    之義務勞務等語，尚非毫無可取，又受刑人雖經本院以109
    年度易字第327號判處有期徒刑6月，然受刑人業務侵占之金
    額僅為新臺幣3千元，復已於上開案件審理中悉數清償告訴
    人，俱經上開判決認定在案，足徵受刑人犯罪情節輕微，犯
    罪手段非惡，犯後亦非毫無悔意，則受刑人倘非惡意不履行
    上開緩刑之負擔，而遽以撤銷緩刑宣告，恐難符合憲法比例
    原則之保障意旨，且受刑人於本院訊問時一再表明已知珍惜
    緩刑機會而具有履行義務勞務之意願等情，足認受刑人未能
    依期履行上開緩刑負擔尚稱情有可原，益徵其主觀尚未顯現
    重大惡性及反社會性，難認已使前開判決原為促使惡性輕微
    之受刑人或偶發犯、初犯改過自新而宣告之緩刑，已難收其
    預期之效果，而確有執行刑罰之必要，或非經執行無以收儆
    懲或矯正之效。此外，復查無其他證據足認原宣告之緩刑難
    收其預期效果，而有執行刑罰之必要。從而，本件聲請為無
    理由，應予駁回。
四、依刑事訴訟法第220條，裁定如主文。
中　　華　　民　　國　　110 　年　　12　　月　　9 　　日
                  刑事第二庭  法  官  劉致欽  
以上正本證明與原本無異。
如不服本裁定，應於裁定送達後5日內，向本院提出抗告狀。（
應附繕本）
                              書記官  魏翊洳
中　　華　　民　　國　　110 　年　　12　　月　　9 　　日